【裁判字號】    96,苗小,1289
【裁判日期】    970129
【裁判案由】    侵權行為損害賠償
【裁判全文】
臺灣苗栗地方法院民事小額判決        96年度苗小字第1289號
原      告  中華電信股份有限公司臺灣北區電信分公司
法定代理人  乙○○
訴訟代理人  甲○○
被      告  龍通電器工程有限公司
法定代理人  丙○○○
上列當事人間因請求侵權行為損害賠償事件，本院於民國97年1
月15日言詞辯論終結，判決如下：
    主  文
原告之訴駁回。
訴訟費用新臺幣壹仟元由原告負擔。
    事實及理由
一、本件原告起訴主張略以：被告於民國87年9 月1 日，挖損原
    告設於苑裡局臺一線外環道吉福園餐廳前之地下配管3"PH
    -4D 乙處、地下配纜FS-JF-0.4-100P-40M一檔等電信設施，
    經原告先行派員修復，花費共計新臺幣（下同）12,898元，
    原告固於87年9 月8 日發函催討，惟未獲被告給付，為此依
    侵權行為之法律關係向被告求償修復金額等語。並聲明：被
    告應給付原告12 ,898 元及利息。
二、被告之抗辯：侵權行為損害賠償請求權時效期間為2 年，而
    本件事故係發生於87年9 月1 日，縱使被告有侵權行為情事
    ，原告之損害賠償請求權亦因逾2 年行使期間而消滅。並聲
    明：如主文第1 項所示。
三、原告主張被告侵權行為之事實，業據提出苗栗中苗郵局第27
    6 號存證信函、損害賠償繳費明細表、中華電信股份有限公
    司苗栗營運處函等件為證（見本院96年度促字第14476 號卷
    第3 至5 頁），被告對此亦不否認，故堪信為真實。
四、按因故意或過失，不法侵害他人之權利者，負損害賠償責任
    ，民法第184 條第1 項前段定有明文。被告侵害原告之財產
    （地下配管3"PH-4D 乙處、地下配纜FS-JF-0.4-100P-40M一
    檔等電信設施），致原告受有損害，依上規定，原告自得依
    侵權行為之法律關係，向被告請求因該事件所受之全部損害
    。
五、惟按因侵權行為所生之損害賠償請求權，自請求權人知有損
    害及賠償義務人時起，2 年間不行使而消滅。自有侵權行為
    時起，逾10年者亦同，民法第197 條第1 項著有規定。經查
    ：自原告提出之中華電信股份有限公司苗栗營運處87年9 月
    8 日函文所載要求被告賠償上開損害之內容以觀，原告自該
    事故發生未久，至遲於87年9 月8 日，即知悉受有損害之事
    實及肇事者為被告，然原告竟遲至96年11月19日始向本院聲
    請對被告發支付命令，有支付命令聲請狀上之本院收狀章可
    稽（見本院支付命令卷第2 頁），且原告於言詞辯論時自承
    ：除上開函文外，並無提他催討動作等語（見卷第16頁），
    是本件起訴，顯已逾民法第197 條第1 項所規定之2 年時效
    期間，且無任何中斷時效之情事，是被告所辯：原告侵權行
    為損害賠償請求權已罹於時效乙節，並非無據，應屬可採。
六、從而，原告依侵權行為之法律關係，請求被告給付12,898元
    及利息，為無理由，應予駁回。
七、據上論結，本件原告之訴為無理由，依民事訴訟法第436 條
    之23、第436 條第2 項、第78條、第436 條之20，判決如主
    文。
中    華    民    國    97    年    1     月    29    日
                  苗栗簡易庭法  官  伍偉華
以上正本係照原本作成。
如不服本判決，應於判決送達後20日內，以判決違背法令為理由
，向本院提出上訴狀並表明上訴理由，及須按他造當事人之人數
附繕本。上訴理由應表明：
  一、原判決所違背之法令及其具體內容。
  二、依訴訟資料可認為原判決有違背法令之具體事實。
如未表明上訴理由者，應於上訴後20日內向本院提出上訴理由。
當事人如對本件訴訟內容有所疑義，得聲請閱卷。
                            書記官  黎東成
中    華    民    國    97    年    1     月    29    日


司法院資訊處製作；財團法人民間司法改革基金會備份。
